# 求助陈斑竹及各位老师

提问人：andry-c 时间：2011-10-26 22:40:47
有这样一个业务，A公司为B公司的控股股东，B公司欲借C公司壳上市。A公司与C公司达成协议，B公司每年要实现一定的利润，如果达不到便有A公司以现金的形式予以弥补。目前B、C公司已经过换股，B公司已经完成上市。换股之后的情况是这样的，A公司持有换股后的上市公司（C公司不存在了）股权为47%为控股股东，换股后的上市公司100%持有B公司的股权。B公司仍然存续，上市公司的业务主要通过其子公司B公司在做。B公司今年的利润情况没有达到要求，今年A公司要对B公司进行大概 9000 万利润补偿。这部分对于A公司如何处理啊？作为捐赠？权益性交易吗？

回答人：chenyiwei
计入对B公司的长期股权投资成本中，相当于追加投资处理。与B公司层面上资本公积的增加额相对应。

提问人：andry-c 时间：2011-10-28 00:05:12
陈老师，目前A公司在账面上已经不再有对B公司的长期股权投资，A账面上持有的是上市公司的长期股权投资，您的意思是增加持有上市公司的长期股权投资的账面金额吗？如何理解呢？

回答人：chenyiwei
是的,谢谢指正.